【裁判字號】    88,交易,345
【裁判日期】    890307
【裁判案由】    過失傷害
【裁判全文】
臺灣桃園地方法院刑事判決                        八十八年度交易字第三四五號
    公  訴  人  台灣桃園地方法院檢察署檢察官
    被      告  甲○○
右列被告因過失傷害案件，經檢察官提起公訴（八十八年度偵字第八一五九號），及
移送併辦（台灣板橋地方法院檢察署八十八年度偵字第六五○七號），本院判決如左
：
        主  文
甲○○從事業務之人，因業務上之過失傷害人，處有期徒刑肆月，如易科罰金以參佰
元折算壹日。
        事  實
一、甲○○任職中國石油股份有限公司司機，為從事駕駛業務之人，於民國八十七年
    十二月二十三日下午十一時四十五分許，駕駛車號ＲＪ—三０九號油罐車，沿桃
    園縣龜山鄉○○路（支線道）由復興街往警察大學方向行駛，行經桃園縣龜山鄉
    ○○○路與大湖路口時，原應注意行至無號誌之交岔路口，支線道應暫停讓幹線
    道車先行，而依當時情形，又無不能注意之情事，竟疏未注意讓文化北路幹線道
    車先行，適有戊○○駕駛車號ＣＪ﹣五六一九號廂型車載乘乙○○、丙○○及丁○○，沿文化北路（幹線道）由桃園縣龜山鄉○○○○路方向行駛，亦疏未注意
    當時下雨視線不清，行經上開無號誌交岔路口竟未減速慢行，隨時停車準備，甲○○所駕油罐車左前角遂與戊○○所駕廂型車之右側車身碰撞，乙○○因而臉部
    及右耳撕裂傷、右側鎖骨骨折，丁○○右肋下緣、右髖部軟組織鈍挫傷，丙○○
    腦震盪、腰部肌肉拉傷。
二、案經告訴人乙○○、丙○○及丁○○訴由桃園縣警察局龜山分局報請台灣桃園地
    方法院檢察署檢察官偵查起訴，暨告訴人乙○○、丙○○及丁○○訴由台灣板橋
    地方法院檢察署檢察官移送併辦。
         理   由
一、訊之被告甲○○固坦承於右揭時地駕車行駛大湖路與戊○○駕車行駛文化北路，
    於路口發生撞擊之事實，然否認有何過失，辯稱伊與戊○○各所行駛之車道路權
    相當，戊○○為伊左方車，自應讓伊車先行，但戊○○不僅未讓伊先行，且車速
    過快始肇事云云。經查，被告右揭犯行為告訴人乙○○、丙○○及丁○○所一致
    指述，而肇事地為桃園縣龜山鄉○○○路與大湖路交岔路口，行車管制號誌尚未
    運作，大湖路為劃有中央分向限制線之雙向四車道，文化北路中央有分隔島，在
    在大湖路之前為雙向八車道，路口後為雙向六車道等節，復為卷附警製道路交通
    事故調查報告表，及台灣板橋地方法院檢察署檢察官現場履勘所製作之勘驗筆錄
    所載明，二者依上開道路交通標線顯示之路權相較，文化北路為幹線道、大湖路
    為支線道無誤，被告辯稱伊與戊○○所行駛車道路權相當，並非可採。又參酌卷
    附肇事現場及車損照片所示被告車輛左前大燈、方向燈破裂、保險桿左前角凹損
    ，戊○○所駕車輛右側車身凹損，並有刮痕等現場跡證，及被告於警偵訊中所稱
    ：「我駕油罐車沿大湖路往警察大學方向行駛至肇事路口，才發現戊○○駕小自
    客車已駛入路口內，我馬上煞車因天雨路滑來不及就攔腰撞上」、「我直行大湖
    路，看到一輛車從左方駛來，我趕快往右閃，左前角撞到他車右邊中間」，證人
    戊○○於警訊稱：「我駕廂型車沿文化北路往高速公路方向行駛至肇事地路口已
    過中線，右側突然大燈一閃，就被被告油罐車攔腰撞上」等語以觀，足見被告駕
    駛油罐車由支線道駛出並未暫停讓戊○○之幹道車先行，而戊○○所駕之廂型車
    於撞擊後猶未能及時煞車，致右側車身留有刮痕，顯然該車於天雨視線不清時，
    行經無號誌交叉路口，亦未減速慢行作隨時停車準備，雖證人戊○○陳稱其車速
    甚緩，而告訴人乙○○、丙○○及丁○○亦均附和其說，然上開證人及告訴人均
    係與被告對立之一方，所言自難免偏頗，且亦與現場跡證不符，自非可採，是被
    告駕車由支線道駛出未暫停讓幹道車先行，為肇事主因，戊○○駕車於天雨視線
    不清時，行經無號至交岔路口，未減速慢行作隨時停車準備，則係肇事次因，已
    堪確認。此經台灣省政府桃園縣區車輛行車事故鑑定委員會、臺灣省車輛行車事
    故覆議鑑定委員會鑑定，亦均同此意見，有台灣省政府桃園縣區車輛行車事故鑑
    定委員會八十八年七月三十日八八府車鑑桃字第○○四六號函附鑑定意見書、臺
    灣省車輛行車事故覆議鑑定委員會八十九年一月十七日府覆議字第八八一五五二
    號函各一紙在卷可參。
二、按汽車行至無號誌交岔路口，支線道車應暫停讓幹線道車先行，道路交通安全規
    則第一百零二條第一項第二款定有明文。被告為職業駕駛人，自應知之甚稔，並
    予以注意，而依卷附道路交通事故調查報告表所示，肇事地路面無障礙，被告及
    證人戊○○亦均稱路況良好，足見當時並無不能注意之情事，然被告竟疏於注意
    ，為支線道車，未讓幹線道行駛之戊○○所駕之車先行，致二車發生撞擊，其有
    過失至灼然，雖戊○○駕駛汽車遇雨霧視線不清、行經無號誌之交岔路口，亦疏
    未減速慢行，作隨時停車準備，有違道路交通安全規則第九十三條第一項第四款
    之規定，就事故之發生亦有過失，惟此並無礙於被告罪責之成立。而因被告駕車
    過失撞擊戊○○所駕之車，致戊○○車內乘客乙○○因而臉部及右耳撕裂傷、右
    側鎖骨骨折，丁○○右肋下緣、右髖部軟組織鈍挫傷，丙○○腦震盪、腰部肌肉
    拉傷，有診斷證明書三紙在卷可憑，其過失與告訴人乙○○、丁○○、丙○○受
    傷顯有相當因果關係。本件事證已臻明確，被告犯行堪以認定。
三、被告職任中國石油股份有限公司司機，為被告所自承，為從事駕駛業務之人，其
    於執行駕駛業務之際，因業務上過失傷害人，係犯刑法第二百八十四條第二項前
    段之業務過失傷害罪；其以一過失行為致告訴人三人受傷，係一行為侵害三同種
    法益，為同種想像競合犯，應依刑法第五十五條之規定從一情節較重者處斷。爰
    審酌被告肇事過失比例，其行為造成數告訴人身體傷害，而事後又未能補償告訴
    人精神上及財產上損失等一切情狀，量處如主文所示之刑，並諭知易科罰金之折
    算標準。
四、據上論斷，應依刑事訴訟法第二百九十九條第一項前段，刑法第二百八十四條第
    二項前段、第五十五條、第四十一條，罰金罰鍰提高標準條例第一條前段、第二
    條，判決如主文。
本案經檢察官呂理銘到庭執行職務。
中      華      民      國      八十九      年    三    月    七        日
                                臺灣桃園地方法院刑事第四庭
                                      法  官  楊  得  君
右正本證明與原本無異。
如不服本判決，應於判決送達後十日內向本院提出上訴狀( 應附繕本 )，上訴於
臺灣高等法院。
                                      書記官  簡  慧  瑛
中       華      民      國     八十九      年    三    月     九       日
論罪科刑依據之法條：
刑法第二百八十四條
因過失傷害人者，處六月以下有期徒刑、拘役或五百元以下罰金。致重傷者，處一年
以下有期徒刑、拘役或五百元下罰金。
從事業務之人，因業務之過失傷害人者，處一年以下有期徒刑、拘役或一千元以下罰
金。致重傷者，處三年以下有期徒刑、拘役或二千元以下罰金。


司法院資訊處製作；財團法人民間司法改革基金會備份。
